臺灣臺南地方法院交通事件裁定　　　　　　　　　　九十一年度交聲字第一五七號
　　移送機關　交通部公路總局嘉義區監理所台南監理站
　　受處分人
　　即異議人　甲○○
右列受處分人因違反道路交通管理處罰條例案件，對於交通部公路總局嘉義區監理所
台南監理站民國九十一年五月二十二日所為之裁決處分（處分案號：南監五字第裁七
四—Ｓ00000000號），聲明異議，本院裁定如左：
    主  文
異議駁回。
    理  由
一、聲明異議意旨略以：如附件聲明異議狀所載。
二、按汽車駕駛人，駕駛汽車有不遵守道路交通標誌、標線、號誌之指示情形，而道
    路交通管理處罰條例第二章各條無處罰之規定者，處新臺幣九百元以上一千八百
    元以下罰鍰；並記違規點數一點，道路交通管理處罰條例第六十條第二項第三款
    、第六十三條第一項第一款分別定有明文。
三、經查：
    （一）本件受處分人即異議人甲○○係於民國九十一年四月十四日十九時二十四
          分許，騎駛車號ＱＱ６─２３３號機車沿台南市○○路由西往東方向行駛
          ，在行經民族路與中山路之設有燈光號誌管制之交岔路口時，因遇紅燈未
          先停等，反而直接駛越停止線後再將機車停在待轉區，經值勤員警當場攔
          停並當場掣單舉發等情，有台南市警察局南市警交字第Ｓ0000000
          0號舉發違反道路交通管理事件通知單及台南市警察局九十一年五月七日
          南市警交字第０九一三七九一六號函各一紙在卷可稽，並經本件舉發之員
          警王俊福於本院調查時到庭陳證：「（問：本件是否你告發的，情形如何
          ？）是我告發的，當時我服機車巡邏十九點到二十三點交通稽查勤務，我
          行經中山路和民族路口在中山路西南角麒麟飯店前面停車做交通稽查勤務
          ，我看見異議人是騎機車從西向東走民族路過來，他開到中山路和民族路
          口時，當時民族路的行車管制燈號已經轉換為紅燈，異議人仍在停止線前
          ，遇紅燈未停直接闖越停止線並穿越人行道再將機車騎到待轉區待轉停等
          ，然後我就攔停請異議人靠邊停駛告知違規情形，當場舉發」等語無訛（
          見本院九十一年六月二十七日訊問筆錄），而異議人亦坦承有於右開時、
          地騎駛該輛機車行經該處設有燈光號誌管制之交岔路口，並為警當場攔停
          掣單舉發之事實，參諸執勤警員係依法執行公務，與異議人並不相識，素
          無怨隙，苟非實情，自無須恣意誣攀之理。而且警員執行公務本身受行政
          懲處責任之監督，到庭具結作證更以刑罰擔保其真實性，警員應無甘冒行
          政懲處及刑法偽證罪責任而刻意誣陷之必要。因此，可信賴警員王俊福前
          開陳證為真實。
    （二）異議人雖一再辯稱：其超越停止線時路口尚未變為紅燈，其並未紅燈越線
          停車云云。惟按法院受理交通異議案件，乃是對於交通舉發行政處分審查
          其是否違法，本質上屬於行政爭訟過程，與普通法院審理刑事案件之原則
          不同。其舉證責任之原理，非如刑事案件中，應超越任何合理懷疑始可為
          有罪判決者之嚴格程度。其舉證責任之原理，應與民事訴訟相類似，除有
          特別規定外，基本上準用民事訴訟法，由國家機關與人民二造，各自履行
          其主觀之舉證責任，在過程中各自提出證據；若窮盡各種證據方法，待證
          結果仍有不明時，則由客觀之舉證責任危險分配原則，決定國家機關與人
          民二造何人應受敗訴危險。此參酌行政訴訟法第一百三十六條規定準用民
          事訴訟法第二百七十七條自明。查原裁決機關交通部公路總局嘉義區監理
          所台南監理站，裁決異議人甲○○不遵守交通標線之指示，乃引據舉發單
          為證。而舉發本件違規事件之台南市警察局交通隊員警王俊福，就本件如
          何查獲並舉發之經過，亦於本院調查時到庭陳證無訛，已如前述，並就異
          議人所騎之機車係在行經前開設有燈光號誌管制之路口違規【紅燈越線停
          車】，並經其當場攔停等本件違規情節均供述明確，而查警員王俊福本身
          直接見聞異議人所騎之機車有紅燈越線停車之事實經過，對事實最為明瞭
          ，又經以行政及刑事責任擔保其真實性，且舉發當時所記載違規人所駕車
          之違規情節又與事實相符等等各項因素，綜合認定其陳述為可採信。而異
          議人就其指稱舉發員警舉發有誤乙節，既未提出確實證據以供調查，且未
          提供任何相關證據足資證明值勤員警確有捏造事實違法取締之情事，從而
          異議人前開所辯，要係卸責之詞，自無可採。
    （三）本件異議人有於右述時、地，騎駛前開機車行經有燈光號誌管制之交岔路
          口紅燈越線停車之事實，既可認定，則移送機關即交通部公路總局嘉義區
          監理所台南監理站據此引用前開道路交通管理處罰條例第六十條第二項第
          三款、第六十三條第一項第一款規定，而裁處異議人罰鍰共新臺幣一千二
          百元（其中含異議人並未異議之『駕駛車輛未隨身攜帶駕駛執照』部分）
          並記違規點數一點，於法並無不當，異議人異議為無理由，應予駁回。
四、據上論斷，應依道路交通案件處理辦法第十九條，裁定如主文。
中      華      民      國    九十一      年     九     月    十九    日
                                  臺灣臺南地方法院交通法庭
                                      法  官  張  瑛  宗
右正本證明與原本無異
如不服本裁定應於送達後五日內向本院提出抗告狀
                                      書記官  陳  志  德
中      華      民      國      九十一      年     九     月   二十四   日
